【裁判字號】    90,簡上,153
【裁判日期】    901227
【裁判案由】    妨害家庭
【裁判全文】
臺灣桃園地方法院刑事判決                          九十年度簡上字第一五三號
    上訴人  丙○○
    即被告
右上訴人因妨害家庭案件，不服台灣桃園地方法院桃園簡易庭九十年度壢簡字第四六
五號，中華民國九十六三月二十八日第一審判決（聲請簡易判決處刑案號：台灣桃園
地方法院檢察署檢察官九十年度偵字第六一三一號），提起上訴，本院管轄之第二審
地方法院合議庭判決如左：
        主  文
上訴駁回。
        事  實
一、丙○○明知乙○○（另為不起訴處分）係甲○○之妻，為有配偶之人，竟於民國
    九十年三月三十日晚上十時許，在桃園縣平鎮市○○○路十九號屋內與乙○○相
    姦，嗣於九十年四月十一日凌晨零時五十分許，為甲○○會同警方在上址查獲乙○○與丙○○同居一室而得悉上情。
二、案經甲○○訴由桃園縣警察局平鎮分局報告台灣桃園地方法院檢察署檢察官聲請
    簡易判決處刑。
        理  由
一、訊據被告丙○○固不否認與乙○○同處一室為警查獲之事實，惟矢口否認有與鄭
    女相姦之犯行，辯稱：乙○○於被查獲當天係到伊住處洗衣服，因臨時身體不舒
    服，所以在伊住處休息，伊未曾與鄭女發生性關係，警訊中承認係警察叫伊承認
    一次沒有關係，偵訊時則係照警訊筆錄講云云。經查：右揭犯罪事實，迭據被告
    於警、偵訊中直承不諱，核與乙○○於警訊中供述通姦情節相符，再經檢視現場
    蒐證相片，被告住處內僅有一張雙人床，乙○○又於查獲當日凌晨零時五十分許
    身著睡衣與甲○○同處一室，房間衣櫃內復置放有鄭女之衣物，被告於本院審理
    時亦供承：衣櫃裡面乙○○的衣物是她在前幾天拿來伊住處放的等節參互以觀，
    二人關係實非比尋常，足以佐認被告上述自白之真實性，且鄭女若僅係到被告住
    處洗衣服，何以被告衣櫃中有其衣物，又如係臨時身體不舒服而在被告住處稍事
    休息，又何必換穿睡衣，凡此均不合常情之至，難以採信。再被告之自白，非出
    於強暴、脅迫、利誘、詐欺、違法羈押或其他不正之方法，且與事實相符者，得
    為證據，刑事訴訟法第一百五十六條第一項定有明文，而被告於警訊中所為之自
    白如係出於自由意志且非不正之方法，其自白復與事實相符，縱令司法警察對其
    詢問時未經全程連續錄音或錄影，致詢問程序不無瑕疵，仍難謂其於警訊自白之
    筆錄無證據能力（最高法院九十年度台上字第一三四號判決參照），是本件警訊
    筆錄固未錄音，此經證人即查獲員警馮玉萍陳明在卷，然據其於本院訊問時證稱
    ：伊與甲○○敲門，被告開門，鄭女身穿睡衣，裡面只有一間臥房，沒有別的房
    間，他們睡在同一臥房，衣櫃裡面都是女孩子衣物，伊作筆錄時沒有叫被告承認
    一次，伊是照被告講的記載，伊沒有必要騙他們等語，是上開警訊筆錄既非出於
    不正方法，被告亦不否認其警訊自白之任意性，更於偵訊中坦認犯行不諱，復有
    前揭補強證據足以擔保其警訊筆錄之真實性，依照前揭法條及最高法院判決意旨
    ，被告之警訊自白自具有證據能力，堪予憑採，更何況通、相姦於現今之社會仍
    屬極不名譽之事，茍無斯情，彼二人豈有僅因警察之要求即予承認之理，被告所
    為上開辯解無非事後圖卸之詞，要無可採。本件事證明確，被告犯行堪以認定。
二、核被告所為係犯刑法第二百三十九條之相姦罪。原審以被告罪證明確，適用刑法
    第二百三十九條、第四十一條第一項前段、罰金罰鍰提高標準條例第二條，量處
    有期徒刑四月，如易科罰金以三百元折算一日，本院審酌被告犯罪動機、目的、
    手段、所生危害之程度、告訴人所受精神上之痛苦等一切情狀，經核認事用法尚
    無違誤，量刑亦屬適當，上訴人空言指摘原判決不當，核無理由，上訴應予駁回
    。
據上論斷，應依刑事訴訟法第四百五十五條之一第三項、第三百六十八條，判決如主
文。
本案經檢察官張尹敏到庭執行職務。
中      華      民      國     九十     年     十二     月     二十七   日
                                     臺灣桃園地方法院刑事第五庭
                                         審判長法  官  江振義
                                               法  官  林孟宜
                                               法  官  鍾淑慧
右正本證明與原本無異。
不得上訴。
                                               書記官  吳一凡
中      華      民      國     九十一   年       一     月      七      日
附論罪科刑依據之法條：
刑法第二百三十九條
有配偶而與人通姦者，處一年以下有期徒刑；其相姦者亦同。


司法院資訊處製作；財團法人民間司法改革基金會備份。
